【裁判字號】    98,再易,41
【裁判日期】    980707
【裁判案由】    損害賠償
【裁判全文】
臺灣高等法院民事判決                  98年度再易字第41號
再審  原告  丙○○
訴訟代理人  李淵聯律師
複  代理人  黃柏彰律師
再審  被告  甲○○
訴訟代理人  乙○○
            王美齡
上列當事人間請求損害賠償事件，再審原告對於中華民國98年3
月10日本院98年度再易字第4號確定判決提起再審，本院於98年
6月23日言詞辯論終結，判決如下：
    主  文
再審之訴駁回。
再審訴訟費用由再審原告負擔。
    事實及理由
一、再審原告主張：再審被告於前訴訟程序主張，伊於民國93年
    9月9日16時55分許，駕駛自用小客車由北往南行駛，行經臺
    北市○○○路、南京西路交岔路口，當時因雨視線不清，疏
    未開啟頭燈，致與對向行駛由再審被告騎乘重型機車擦撞，
    再審被告因而倒地，受有左側股骨幹粉碎性骨折併發骨髓炎
    等傷害，請求伊負侵權行為損害賠償責任等情，經本院97年
    度上字第52號判決（下稱原確定判決）命伊給付再審被告新
    台幣（下同）1,258,821元及法定遲延利息確定。伊對之不
    服，提起再審之訴，主張發現新證據，提出93年9月份中央
    氣象局逐日逐時氣象資料（下稱系爭氣象資料），足可證當
    時雨量僅0.8毫米，雨量顯然不大；並非因雨視線不清，亦
    無開啟頭燈必要；惟本院98年度再易字第4號（下稱再審判
    決）卻謂伊於前訴訟程序已知系爭氣象資料可證車禍當時雨
    量而未及時提出，不符民事訴訟法第496條第1項第13款之規
    定，未採認系爭氣象資料為新證據，再審判決除有第497條
    重要證據漏未斟酌之再審理由。亦有違經驗及論理法則，亦
    可為再審理由。次按本件車禍發生於93年9月9日，原確定判
    決適用94年5月25日修正前之道路交通安全規則第109條第2
    款規定，未適用修正後之同條第3款規定，適用法規顯有錯
    誤，詎再審判決亦不採信，顯有違誤等語。爰依民事訴訟法
    第496條第1項第1款、第13款、第497條之規定，提起本件再
    審之訴。聲明：(一)本院98年度再易字第4號及97年度上字第
    52號判決不利再審原告超過60萬元部分廢棄。(二)上開廢棄部
    分，再審被告在第一審之訴及其假執行之聲請均駁回。
二、再審被告則以：引用前判決意見等語，資為抗辯。答辯聲明
    ：再審之訴駁回。
三、再審之訴，法院認無再審理由，判決駁回後，不得以同一事
    由，對於原確定判決或駁回再審之訴之確定判決，更行提起
    再審之訴，民事訴訟法第498條之1定有明文。查再審原告提
    起本件再審之訴前，即曾提出系爭氣象資料，主張係有利於
    己之新證據，並主張原確定判決適用94年5月25日修正前之
    道路交通安全規則第109條第2款規定，而未適用修正後之同
    條第3款規定，適用法規顯有錯誤等情，依民事訴訟法第496
    條第1項第1款、第13款之規定，提起再審之訴，業經本院98
    年度再易字第4號判決詳為論酌而為再審原告再審敗訴之判
    決。再審原告就同一事由，對於原確定判決及駁回再審之訴
    之確定判決，復提起再審之訴，揆諸上開規定自有未合，不
    應准許。又第497條所謂重要證據漏未斟酌，係指對當事人
    提出之證物或聲請調查之證據，未說明何以不足採及不必調
    查之理由而言。前訴訟程序中再審原告尚未提出系爭氣象資
    料，亦未提出調查該項證據之聲請，原確定判決自無漏未斟
    酌可言；又前再審訴訟程序，再審判決即本院98年度再易字
    第4號判決已詳為說明系爭氣象資料，尚非民事訴訟法第496
    條第1項第13款之新證據，並說明該證據不足以再審原告受
    較有利之判決；亦無重要證據漏未斟酌之可言。
四、綜上所述，再審原告主張有民事訴訟法第496條第1項第1款
    、第13款、第497條規定之再審理由，均屬無據；其請求廢
    棄本院98年度再易字第4號及97年度上字第52號判決超過60
    萬元之不利於其部分，改判駁回該部分再審被告在第一審之
    訴及假執行之聲請；核無理由，不應准許。
    。
五、據上論結，本件再審之訴為無理由，依民事訴訟法第505條
    、78條，判決如主文。
中    華    民    國    98    年    7     月    7     日
                  民事第十庭
                      審判長法  官  黃豐澤
                            法  官  林麗玲
                            法  官  吳謀焰
正本係照原本作成。
不得上訴。
中    華    民    國    98    年    7     月    8     日
                            書記官  鄭淑昀


司法院資訊處製作；財團法人民間司法改革基金會備份。
